臺灣屏東地方法院刑事判決　　　　　　　　　　　　　九十年度易字第一五二八號
　　公　訴　人　臺灣屏東地方法院檢察署檢察官
　　被　　　告　丁○○
右列被告因傷害案件，經檢察官提起公訴（九十年度偵字第七八九號），本院判決如
左：
     主  文
丁○○無罪。
     理  由
一、公訴意旨略以：被告丁○○於民國九十年一月二十一日十九時十分許，在屏東縣
    長治鄉○○村○○路與香揚路口蚱蜢火鍋店前，見丙○○持殘障用四腳扶手毆打
    乙○○全身，致該扶手斷裂，其兄甲○○（另為不起訴處分）見狀前往阻擋，被
    告丁○○竟乘機拾起該斷裂扶手，攻擊丙○○背後，致丙○○受有多處擦傷及頭
    部外傷之傷害，因認被告丁○○涉犯刑法第二百七十七條第一項之傷害罪嫌。
二、按犯罪事實應依證據認定之，無證據不得推定其犯罪事實；且不能證明被告犯罪
    者，應諭知無罪之判決，刑事訴訟法第一百五十四條、第三百零一條第一項分別
    定有明文。
三、公訴人認被告丁○○涉有上開犯行，無非係以告訴人丙○○之指述及證人葉薏稜
    之證詞，然被告丁○○堅詞否認有何傷害犯行，辯稱：居住於台中，從未到過屏
    東，更不認識甲○○或乙○○，亦無毆打丙○○等語。
四、經查，被告丁○○於警訊及偵查中均未到案說明，被告丙○○於警訊時係依據警
    方提供之口卡而指認毆打伊的人為「丁○○」，然該口卡相片最後換發時間為七
    十九年九月十三日，距案發當時已十年有餘，且為黑白影印相片，人物面貌模糊
    不清，被告丙○○能否僅依據口卡即指認出毆打伊之人確為「丁○○」，誠有疑
    問。而證人即現場處理之員警廖清志於本院審理中證稱「案發現場都是告訴人乙○○的家人及被告丙○○和他的友人，我到現場時並沒有看到有人打鬥，是乙○○的嫂嫂指認有一個叫『丁○○』在場打丙○○，我就調丁○○的口卡給丙○○
    指認，但不是站在庭上的這個人，現場的那個人年紀約三十幾歲，去現場處理時
    都沒有人離開」等語，證人黃明仁即現場處理之員警亦證稱「現場並沒有看到在
    庭上的這個丁○○」等語（見本院九十一年一月十日審判筆錄），再參以告訴人
    乙○○及證人甲○○均指稱「不認識在庭的丁○○，當天他（指當庭之丁○○）
    不在現場，與那個人不是同一人，長相也不一樣」等語，顯見被告丁○○於九十
    年一月二十一日十九時十分許，並未在屏東縣長治鄉「蚱猛火鍋店」前介入被告
    丙○○及告訴人乙○○之爭執，更未毆打被告丙○○，被告丁○○所辯，應屬可
    採。此外，復查無其他積極證據足認被告丁○○確有公訴人所指之犯行，揆諸前
    揭法條及判例，自應為被告丁○○無罪之諭知。
據上論斷，應依刑事訴訟法第三百零一條第一項，判決如主文。
本案經檢察官何克昌到庭執行職務。
中      華      民      國    九十一    年      一      月    二十四    日
                                     臺灣屏東地方法院刑事第三庭
                                         審判長法  官  黃國永
                                               法  官  余德正
                                               法  官  陳姵君
右正本證明與原本無異。
對於本判決如有不服應於收受送達後十日內向本院提出上訴書狀上訴於台灣高等法院
高雄分院並按他造當事人之人數附具繕本。
                                               書記官   蔡德章
中      華      民      國      九十一      年    一    月    二十八    日
得上訴
